【裁判字號】    89,上易,1603
【裁判日期】    890518
【裁判案由】    傷害
【裁判全文】
臺灣高等法院刑事判決                  八十九年度上易字第一六三號
    上  訴  人
    即  被  告  乙○○
右上訴人因傷害等案件，不服臺灣台北地方法院八十九年度易字第四０二號，中華民
國八十九年二月二十九日第一審判決（臺灣台北地方法院檢察署八十八年度調偵字第
七一三號聲請以簡易判決處刑，經台灣台北地方法院改依通常程序審判），提起上訴
，本院判決如左：
    主      文
原判決關於乙○○部分撤銷。
乙○○傷害人之身體，處罰金仟元，如易服勞役以佰元折算壹日。
    事      實
一、劉黃玉嬌與甲○○為房東、房客關係。民國八十八年八月十九日十時許，劉黃玉
    嬌與其兄嫂乙○○在台北市○○路○段一四０巷十九號二樓甲○○租屋處，因水
    電費多寡事與甲○○發生言語齟齬，嗣劉黃玉嬌回房間內休息。甲○○走出房門
    外，因乙○○坐在走道上妨礙通行，甲○○要乙○○讓路，二人再起爭執，詎乙○○竟基於傷害之犯意，用手抓甲○○，使甲○○受有前胸瘀傷九乘三公分；右
    大腿十三乘二公分、二乘二公分、一乘零點五公分、五乘零點五公分、三乘零點
    五公分、七乘零點二公分、五乘零點二公分等處瘀傷，左大腿六乘零點五公分、
    八乘零點五公分、七乘零點五公分、三乘零點五公分、四乘零點五公分、二點五
    乘零點五公分、十乘一點五公分、七乘一公分等多處瘀傷；甲○○之男友丙○○
    在旁見狀勸架，亦遭乙○○以傷害之犯意，用手抓，致受有前胸八乘零點五公分
    、七乘零點五公分、四乘零點五公分；右前臂十乘零點五公分、八乘零點五公分
    、四乘零點五公分等處瘀傷。
二、案經甲○○、丙○○告訴由台灣台北地方法院檢察署檢察官聲請以簡易判決處刑
    ，經台灣台北地方法院改依通常程序審判。
    理      由
一、訊之被告乙○○，雖坦承於右揭時地與甲○○、丙○○發生爭執，辯稱：劉黃玉
    嬌要收冷氣機電費，與甲○○有爭執，我去勸說，甲○○及丙○○就罵我說房子
    不是我的，我不必管，後來丙○○抓住我，甲○○打我頭，我沒打他們，他們為
    何受傷，我不知道云云。惟查右揭犯行，除據告訴人二人指訴不移外，尚有市立
    和平醫院案發當日出具之診斷二紙及相片七張在卷可證，核與告訴人之指訴相符
    ，告訴人所受之傷顯係被告乙○○所為，被告乙○○所辯無非卸責之詞，不足採
    信，其傷害犯行明確，堪以認定。
二、核被告乙○○所為，係犯刑法第二百七十七條第一項之罪。其一行為而傷害二人
    ，為想像競合犯，應從一重論處。
三、原審以被告罪證明確，予以論罪科刑，固非無見，惟查被告僅以手抓傷告訴人甲○○及丙○○，並未以手毆打或以腳踢甲○○及丙○○，業據甲○○及丙○○於
    本院審理中到庭供述明白，記明於筆錄可稽，原審竟認被告用手抓、打並用腿踢
    甲○○及以手抓、打丙○○，致事實認定有誤。被告上訴意旨，仍執陳詞，否認
    有傷害告訴人二人，辯稱只是被毆云云，雖無可取，惟原判決既有上述可議之處
    ，仍屬無可維持，應由本院將其關於被告乙○○部分撤銷改判。爰審酌被告犯罪
    之動機、目的、犯罪時所受之刺激、犯罪之手段、品行、智識程序、所生危害及
    犯罪後之態度等一切情狀，量處如主文第二項所示之刑，並諭知易服勞役之折算
    標準，以資懲儆。至公訴人另以被告乙○○於前揭時地，另向甲○○稱：「你到
    外面雙腿打開，給眾人看吹涼。」等語，而公然侮辱甲○○等情，雖據甲○○指
    訴，並有丙○○為證。惟查丙○○與甲○○有同居十七年之親密關係，情同夫妻
    ，且亦遭被告乙○○抓傷，與之有怨，其證言是否可信，非無可疑，且丙○○於
    原審供稱：我先把帳單給甲○○，甲○○要找屋主劉黃玉嬌時，乙○○就出言侮
    辱她，然後我就去廁所，我廁所出來就看到她們二人扭成一團，我去把她們分開
    時，自己就被抓傷，去廁所時她們之間發生何事我不清楚云云。以丙○○與甲○○十七年同居之親密關係，其既見甲○○遭被告乙○○辱罵，豈有視若無睹自行
    去上廁所之理，其證言有違情理，難以採信，此外查無其他事證足認被告乙○○
    公然侮辱甲○○，惟因檢察官認此部分與前揭有罪部分有裁判上一罪之關係，爰
    不另為無罪之諭知。
據上論斷，應依刑事訴訟法第三百六十九條第一項前段、第三百六十四條、第二百九
十九條第一項前段，刑法第二百七十七條第一項、第五十五條、第四十二條第二項，
罰金罰鍰提高標準條例第一條前段、第二條判決如主文。
本案經檢察官鄭龍照到庭執行職務。
中     華     民     國    八十九   年       五       月      十八      日
                             臺灣高等法院刑事第十庭
                                 審判長法  官  蔡  長  溪
     法  官  楊  貴  志
                                       法  官  溫  耀  源
右正本證明與原本無異。
不得上訴。
                                       書記官  李  明  昇
中     華     民     國    八十九   年       五       月      十九      日


司法院資訊處製作；財團法人民間司法改革基金會備份。
